臺灣屏東地方法院刑事判決　　　　　　　99年度易字第1000號
公　訴　人　臺灣屏東地方法院檢察署檢察官
被　　　告　楊坤財
上列被告因違反毒品危害防制條例案件，經檢察官提起公訴（99
年度毒偵字第2451號），因被告於準備程序中就被訴事實為有罪
之陳述，經告知簡式審判程序之旨，並聽取當事人之意見後，經
本院合議庭裁定由受命法官獨任進行簡式審判程序，判決如下：
    主  文
楊坤財施用第二級毒品，累犯，處有期徒刑柒月。
    事  實
一、楊坤財前於民國90年間因施用毒品案件，經本院以90年度毒
    聲字第1175號裁定應送勒戒處所觀察、勒戒後，認無繼續施
    用毒品之傾向，於90年7 月26日執行完畢釋放，並由臺灣屏
    東地方法院檢察署檢察官以90年度毒偵字第1147號為不起訴
    處分確定；又因施用毒品案件，經本院以90年度毒聲字第18
    67號裁定應送勒戒處所觀察、勒戒後，認無繼續施用毒品之
    傾向，於91年3 月1 日執行完畢釋放，並由臺灣屏東地方法
    院檢察署檢察官以91年度毒偵字第128 號、91年度毒偵緝第
    22號為不起訴處分確定。其復於91年間因施用毒品案件，經
    本院以91年度訴字第874 號判決各處有期徒刑10月、3 月，
    並定應執行有期徒刑1 年確定；再於92年間因施用毒品案件
    ，經本院以92年度訴字第454 號判決各處有期徒刑10月、7
    月，並定應執行有期徒刑1 年3 月確定，並與上開案件接續
    執行，於94年8 月12日因縮短刑期假釋出監並付保護管束，
    於95年2 月14日保護管束期滿，假釋未經撤銷，而以已執行
    完畢論。詎猶不知悔改，明知甲基安非他命業經公告列為毒
    品危害防制條例第2 條第2 項第2 款之第二級毒品，不得非
    法持有、施用，竟基於施用第二級毒品甲基安非他命之犯意
    ，於99年7 月5 日上午某時許，在屏東縣新園鄉○○村○○
    路98號住處內，以將甲基安非他命置於玻璃球內燒烤後，吸
    食所生煙霧之方式，施用甲基安非他命1 次。嗣因警偵辦另
    案時查悉楊坤財購買毒品施用，乃於99年7 月8 日上午11時
    10分許，在其上開住處為警拘提，並採集其尿液送驗，檢驗
    結果呈甲基安非他命陽性反應，查悉上情。
二、案經高雄市政府警察局苓雅分局報告臺灣屏東地方法院檢察
    署檢察官偵查起訴。
    理  由
一、按除被告所犯為死刑、無期徒刑、最輕本刑為3 年以上有期
    徒刑之罪或高等法院管轄第一審案件者外，於法院行準備程
    序進行中，被告先就被訴事實為有罪之陳述時，審判長得告
    知被告簡式審判程序之旨，並聽取當事人、代理人、辯護人
    及輔佐人之意見後，裁定進行簡式審判程序；受命法官行準
    備程序，與法院或審判長有同一之權限，刑事訴訟法第273
    條之1 第1 項、第279 條第2 項前段分別定有明文。查本件
    被告楊坤財所犯非為死刑、無期徒刑、最輕本刑為3 年以上
    有期徒刑之罪或高等法院管轄第一審案件，其於本院100 年
    3 月29日準備程序進行中，先就前揭被訴事實為有罪之陳述
    （見本院卷第62頁反面），經受命法官告知簡式審判程序之
    旨，並聽取當事人之意見後，本院合議庭認無不得或不宜改
    依簡式審判程序進行之處，爰依刑事訴訟法第273 條之1 第
    1 項，裁定本件由受命法官獨任進行簡式審判程序。並依刑
    事訴訟法第159 條第2 項、第273 條之2 規定，本件不適用
    同法第159 條第1 項關於傳聞法則之規定，證據調查亦不受
    同法第159 條第1 項、第161 條之2 、第161 條之3 、第16
    3 條之1 及第164 條至第170 條規定之限制，合先敘明。
二、上揭事實，業據被告於本院準備程序及審理中供承不諱（見
    本院卷第62頁反面、第65頁），並有海巡署屏東查緝隊一分
    隊譯文摘要表1 紙附卷足憑。另經將被告為警逮捕後，於99
    年7 月8 日下午2 時50分所採集之尿液，送高雄市立凱旋醫
    院鑑定，經以酵素免疫分析法（EIA ）初步篩檢、並以氣相
    層析質譜儀法（GS／MS）確認鑑定，檢驗結果確呈甲基安非
    他命陽性反應，有濫用藥物尿液檢驗體監管紀錄表、高雄市
    政府警察局苓雅分局偵辦麻藥、煙毒案件嫌疑人尿液採證代
    碼對照表、高雄市立凱旋醫院99年8 月11日濫用藥物尿液檢
    驗報告各1 紙附卷可證（分見警卷第7 至9 頁），可知被告
    確有於上揭採尿時間前施用甲基安非他命甚明。經核上揭證
    據，均足補強被告自白，堪認被告自白與事實相符，應屬真
    實，本件事證明確，被害犯行洵堪認定。
三、施用第二級毒品為犯罪行為，毒品危害防制條例第10條第2
    項定有處罰明文。故施用該毒品者，依前揭規定本應科以刑
    罰，惟基於施用毒品之人，兼有病患屬性，乃於刑事政策上
    對合於一定條件之施用者，依同條例第20條、第23條之規定
    ，施以觀察、勒戒及強制戒治之治療，期以保安處分替代刑
    罰，戒斷其身、心癮。惟亦僅限於「初犯」及「5 年後再犯
    」2 種情形，始應先經觀察、勒戒或強制戒治程序，不能逕
    行起訴，亦即設為施用毒品罪起訴條件之限制。但倘被告於
    5 年內已再犯，經依法再為保安處分或追訴處罰者，縱其第
    3 次（或第3 次以上）施用毒品之時間，在初犯之保安處分
    執行完畢釋放5 年以後，即非屬「5 年後再犯」之情形，且
    因前有「5 年內再犯」情形，顯見其再犯率甚高，原實施之
    保安處分無法收其實效，毋庸仍予寬典處遇，而應依該條例
    第10條逕予刑罰制裁，最高法院著有99年度台非字第246 號
    判決可資參照。查被告有事實欄一所載之施用毒品紀錄，有
    臺灣高等法院被告前案紀錄表1 份在卷可按，其分別於90年
    7 月26日觀察、勒戒執行完畢釋放後5 年內，即於同年間再
    因施用毒品案件經觀察、勒戒執行完畢，參諸上揭最高法院
    判決要旨，縱其本次施用毒品之時間已在上揭觀察、勒戒執
    行完畢5 年之後，仍應依法追訴處罰。
四、甲基安非他命為毒品危害防制條例第2 條第2 項第2 款明定
    之第二級毒品，未經許可，不得持有及施用。是核被告所為
    ，係犯毒品危害防制條例第10條第2 項之施用第二級毒品罪
    。又被告持有甲基安非他命後進而施用，其持有之低度行為
    應被其施用之高度行為所吸收，不另論罪。再被告有前揭事
    實欄一所載科刑執畢紀錄，於95年2 月14日保護管束期滿，
    假釋未經撤銷，而以已執行完畢論乙節，有臺灣高等法院被
    告前案紀錄表1 份在卷可按，其受有期徒刑執行完畢後，5
    年以內故意再犯本案有期徒刑以上之罪，為累犯，應依刑法
    第47條第1 項規定，加重其刑。爰審酌被告曾因施用毒品案
    件，幾經觀察、勒戒及判處徒刑，有上開前案紀錄表可按，
    素行不佳，亦未能戒絕毒品，復行施用毒品不輟，自我沈淪
    ，行為確有不該，然施用毒品係自害其身，尚未嚴重破壞社
    會秩序，並念其坦承犯罪、尚具悔意，復衡其犯罪之動機、
    目的及手段等一切情狀，量處如主文所示之刑，以示懲儆。
    另被告所有供己施用之甲基安非他命已施用耗盡，未扣案供
    其施用毒品所用之玻璃球已丟棄滅失，業經被告供承明確（
    見本院卷第52頁反面），且無證據證明現尚存在，爰不併予
    宣告沒收，附此敘明。
據上論斷，應依刑事訴訟法第273 條之1 第1 項、第299 條第1
項前段，毒品危害防制條例第10條第2 項，刑法第11條前段、第
47條第1 項，判決如主文。
本案經檢察官陳立興到庭執行職務。
中    華    民    國     100    年    4    月   12    日
                  刑事第五庭  法  官  黃柏霖
以上正本證明與原本無異。
如不服本判決應於收受判決後10日內向本院提出上訴書狀，並應
敘述具體理由；其未敘述上訴理由者，應於上訴期間屆滿後20日
內向本院補提理由書（均須按他造當事人之人數附繕本）「切勿
逕送上級法院」。
中    華    民    國   100    年    4     月    12    日
                              書記官  史安琪
附錄本案論罪科刑法條：毒品危害防制條例第10條第第2項。
毒品危害防制條例第10條
施用第一級毒品者，處 6 月以上 5 年以下有期徒刑。
施用第二級毒品者，處 3 年以下有期徒刑。